# 现金流量

提问人：hdzhangc 时间：2013-12-12 10:43:46
请教陈版主及各位同事： 大家好！ 企业与被投资单位达成初步协议，并支付了一笔投资意向款； 最后投资失败，被投资单位退回投资意向款。 请问，这两笔资金在企业的现金流量表中如何披露更为合理？谢谢！

回答人：chenyiwei
达成投资协议并支付投资意向款时，最终能否完成该投资还存在较大不确定性，因此建议列报为“支付的其他与投资活动有关的现金”。 后续收到退回的该笔意向金时，列报为“收到的其他与投资活动有关的现金”。